# 成立行业协会的财务核算

提问人：xianjuxiang 时间：2010-10-25 15:43:22
公司和其他公司成立了一个行业协会，这个应该怎么核算呢，是计入投资，还是计入费用。

回答人：chenyiwei
该行业协会应当是属于非营利组织吧？请关注公司投入的开办资金是否存在以后通过正规渠道收回的可能性（一般应当是不可能收回的）。如果投入的开办资金不能收回，其中的权益份额也不能转让的，建议计入费用或作为捐赠处理。 如果以后每年要缴纳年费的，则直接计入费用处理。